【裁判字號】    99,上易,533
【裁判日期】    990527
【裁判案由】    毒品危害防制條例
【裁判全文】
臺灣高等法院臺中分院刑事判決         99年度上易字第533號
上  訴  人
即  被  告  乙○○
上列上訴人因違反毒品危害防制條例案件，不服臺灣臺中地方法
院98年度易字第4021號，中華民國99年3月12日第一審判決（起
訴案號：臺灣臺中地方法院檢察署98年度毒偵字第4112號），提
起上訴，本院判決如下：
    主  文
上訴駁回。
    事實及理由
一、本案經本院審理結果，認第一審判決認事用法及量刑均無不
    當，應予維持，並引用第一審判決書記載之事實、證據及理
    由（如附件，惟原審判決事實文「其於97年間因施用第二級
    毒品案件，分別經本院以97年度易字第1549號判決有期徒刑
    5月、5月，應執行有期徒刑8月」更正為「其於97年間因違
    反毒品危害防制條例案件，分別經臺灣高等法院臺中分院以
    97年度上易字第1549號判決有期徒刑5月、5月，應執行有期
    徒刑8月」，又理由文所載被告前案資料亦予更正同上。）
二、被告上訴意旨略以：如果伊不提供尿液，就無法發覺犯罪，
    不能因為伊警訊、偵查的時候意識不清，說不清楚，就否認
    伊有自首的動機，懇請適用自首規定給予減刑之機會云云。
三、經查：
  (一)被告對於本件施用第二級毒品安非他命之事實，於本院審理
    時供承不諱，且其經警採尿送驗結果確呈安非他命、甲基安
    非他命陽性反應，此有臺中縣警察局大甲分局委託鑑驗尿液
    代碼與真實姓名對照表、勘察採證同意書、詮昕科技股份有
    限公司濫用藥物尿液檢驗報告在卷可稽，是被告之自白與事
    實相符，足以採信。被告上開犯行，堪以認定。
  (二)按刑法第62條所定自首減刑係以對於未發覺之犯罪，在有偵
    查犯罪職權之公務員知悉犯罪事實及犯人之前，向職司犯罪
    偵查之公務員坦承犯行，並接受法院之裁判而言。苟職司犯
    罪偵查之公務員已知悉犯罪事實及犯罪嫌疑人後，犯罪嫌疑
    人始向之坦承犯行者，為自白，而非自首。本件被告於警詢
    中供稱：「（於98年10月19日經大甲李綜合醫院，你的尿液
    呈二級毒品安非他命陽性反應你做何解釋？）在臺中縣豐原
    市○○路（詳細地址不知道），綽號阿州之男子他有吸食安
    非他命，我在旁邊吸到煙霧，所以我覺得才會安非他命陽性
    反應。」、「（你多久施用一次毒品？施用何種毒品？有無
    施用其他毒品？）98年1月間之後就沒有施用毒品。」（見
    警卷第2頁背面），是被告於員警已知悉其有施用第二級毒
    品之事實，並告知其尿液經大甲李綜合醫院初步鑑定有二級
    毒品陽性反應時，仍否認犯行，嗣經警移送臺中地方法院檢
    察署後，檢察官訊問時，始坦承犯行，供稱其於98年10月17
    、18日晚上約7、8點左右，在甲后路朋友家施用安非他命（
    見偵卷第8頁），惟偵訊中被告所為曾施用第二級毒品安非
    他命之供述，應僅屬自白，難認與自首之要件相符，原審未
    予適用自首減刑規定，尚無違誤。是被告上訴並無理由，應
    予駁回。
四、據上論斷，應依刑事訴訟法第373條、第368條，判決如主文
    。
本案經檢察官甲○○到庭執行職務。
中    華    民    國    99    年    5    月    27     日
            刑事第一庭    審判長法  官  陳  紀  綱
                                法  官  張  智  雄
                                法  官  姚  勳  昌
以上正本證明與原本無異。
不得上訴。
                                書記官  吳  宗  玲
中    華    民    國    99    年    5    月    27     日

司法院資訊處製作；財團法人民間司法改革基金會備份。
